臺灣基隆地方法院刑事判決　　　　　　　　　　　　　九十三年度訴字第一七九號
　　公　訴　人　　台灣基隆地方法院檢察署檢察官
　　被　　　告　　甲○○　　男.
右列被告因偽造文書等案件，經檢察官聲請簡易判決處刑（九十二年度偵字第四０九
七號），因本院認有刑事訴訟法第四百五十一條之一第四項但書情形，改依通常程序
並判決如左：
    主    文
甲○○連續行使私文書，足以生損害於他人，處有期徒刑伍月，如易科罰金，以參佰
元折算壹日。緩刑貳年。
偽造「乙○○」之印章壹枚暨如附表所示各公司申請書上偽造「乙○○」之署押及印
文均沒收。
    事    實
一、甲○○於與其同事李水吟共用之辦公桌抽屜內見一乙○○之
    置於抽屜內），竟基於概括之犯意，自民國九十二年十月十六日，先在基隆市區
    內某刻印店利用不知情之篆刻師傅偽造乙○○之印章一枚，及持乙○○前開身分
    証以蓋用前開偽造之乙○○印章或偽簽乙○○之署押於附表所示之申請書，並提
    供自己
  　份有限公司（以下簡稱遠傳公司）基隆仁二店，以偽造之申請書持向遠傳公司行
　　使申購0000000000號行動電話一支；再於翌日至基隆市中華電信股份
  　有限公司（以下簡稱中華電信）基隆營運處，申請000000000號室內電
    話，裝置於基隆市○○○路一一二巷一一０弄一七號七樓其銷售房屋內使用；又
　　於同月二十日，至臺灣大哥大股份有限公司（以下簡稱台哥大公司）基隆義一店
　  申購0000000000號行動電話一支，均足以生損害於遠傳公司、中華電
    信公司及台哥大公司等公司對用戶資料管理之正確性及乙○○，甲○○並於事後
    將乙○○
    悉上情。
二、案經基隆市警察局第二分局報請台灣基隆地方法院檢察署檢察官偵查起訴。
　　理　　由
一、本案被告甲○○所犯係死刑、無期徒刑、最輕本刑為三年以上有期徒刑之罪或高
    等法院管轄第一審案件以外之罪，其於準備程序進行中，就被訴事實為有罪之陳
    述，經法官告知其簡式審判程序之旨，並聽取公訴人及被告之意見後，依刑事訴
    訟法第二百七十三條之一第一項之規定，經合議庭裁定由受命法官獨任進行簡式
    審判程序，合先敘明。
二、前揭事實，業據被告於偵、審中供承不諱，核與被害人乙○○之指訴其未授權被
    告代理申購前開電話，及証人李水吟証陳其拾獲後置於共用辦公桌抽屜內等情相
    符，此外如附表所示各公司之申請書、乙○○
    案足資佐証，本案事証明確，被告犯行洵堪認定。
三、核被告所為，係犯刑法第二百十七條第一項之偽造印章、署押罪、第二百十六條
    、二百十條之行使偽造私文書罪。被告偽造印章，係利用刻印店不知情之之篆刻
    師傅為之，屬間接正犯。而其於申請書蓋用偽造「乙○○」之印章及偽造「乙○
    ○」署押之行為，係為偽造私文書之部分行為；而其偽造私文書之低度行為，復
    為行使各該偽造私文書之高度行為所吸收，均不另論罪。至被告先後三次行使偽
    造文書犯行，時間緊接，犯罪構成要件相同，顯係基於概括犯意反覆為之，應依
    連續犯之規定論以一罪，並加重其刑。至偽造印章與前揭行使偽造私文書之行為
    ，有方法、結果之牽連關係，應從一重之行使偽造私文書處斷。爰審酌被告於本
    案之犯罪動機、犯罪手法、目的及所申請行動電話及室內電話帳單均寄予自己，
    申請書上並填載自己之年籍資料及附有自己之
    不法意圖，各被害之電話公司亦任由客戶代辦未盡查証義務及被告犯後供承不諱
    ，態度良好等一切情狀，乃從輕量處如主文所示之刑，並諭知易科罰金之折算標
    準。又被告前未曾受刑之宣告，此有台灣高等法院被告全國前案紀錄表一件在卷
    可按，本案係一時失慮初犯，經此偵、審程序應已知所警惕而無再犯之虞，本院
    因認其所受宣告之刑以暫不執行為當，併予宣告緩刑二年，以啟自新。
四、偽造「乙○○」之印章一枚，雖未扣案，然亦無証據証明業已滅失不復存在，暨
    如附表所示各公司申請書上偽造「乙○○」之印文及署押，不問屬於犯人與否，
    均應依法宣告沒收之。
五、據上論斷，應依刑事訴訟法第二百九十九條第一項前段，刑法第五十六條、第二
    百十七條第一項、第二百十六條、第二百十條、第二百十九條、第四十一條第一
    項第一款、第七十四條第一款，罰金罰鍰提高標準條例第一條前段、第二條，判
    決如主文。
本案經檢察官王亞樵到庭執行職務。
中　　　華　　　民　　　國　　九十三　　年　　  十一　　月　　　十三　　日
                                臺灣基隆地方法院刑事第四庭
                                    法    官  　陳玉雲
右正本證明與原本無異。
對於本件判決如有不服，應於收受送達後十日內，向本院提出上訴書狀，上訴於臺灣
高等法院，並按他造當事人之人數附具繕本。
                                    書 記 官    王毓嫻
中　　　華　　　民　　　國　　九十三　　年　　  十一　　月　　　十四　　日
附錄論罪法條
中華民國刑法第二百一十七條第一項：
偽造印章、印文或署押，足以生損害於公眾或他人者，處三年以下有期徒刑。
中華民國刑法第二百一十六條：
行使第二百十條至第二百十五條之文書者，依偽造、變造文書或登載不實事項或使登
載不實事項之規定處斷。
中華民國刑法第二百一十條：
偽造、變造私文書，足以生損害於公眾或他人者，處五年以下有期徒刑。
中華民國刑法第二百一十九條：
偽造之印章、印文或署押，不問屬於犯人與否，沒收之。
附表：
┌───┬───────────┬────────────┬────┐
│編號　│　　文件名稱　　　　　│　 　　偽造之內容       │  數量  │
├───┼───────────┼────────────┼────┤
│１    │遠傳網際網路行動電話  │   偽造「乙○○」署押   │  二枚  │
│      │啟用申請書            │                        │        │
├───┼───────────┼────────────┼────┤
│２　　│中華電信市內電話業務  │   偽造「乙○○」印文   │  二枚  │
│      │申請書                │                        │        │
├───┼───────────┼────────────┼────┤
│３    │台哥大公司行動電話服  │   偽造「乙○○」印文　 │  二枚  │
│      │務申請書及同意書      │                        │        │
└───┴───────────┴────────────┴────┘
